---
title: "LAB 32 (MD)"
author: "Selene Mu単oz"
date: "2/3/2021"
output: html_document
---

Instalar paqueteria "pheatmap"

```{r}
install.packages("pheatmap")
```

Llamar paqueteria

```{r}
library(pheatmap)
```

Importar datos

```{r}

genes<-as.matrix(read.csv("heatmap_data.csv", header = T,row.names = 1))

annotation_col<- read.csv("annotation_col.csv", header = T,row.names = 1)

annotation_row<- read.csv("annotation_row.csv", header = T,row.names = 1)

```

Crear un mapa con pheatmap

```{r}
pheatmap(genes)
```

Cambiar tama単o de fuente

```{r}
pheatmap(genes, frontsize = 6)
```

Por default clustea renglones y columnas

Clustear por genes - grupos similares de genes----LOS GENES ESTAN EN LOS RENGLONES

```{r}
pheatmap(genes, frontsize = 6, cluster_rows = T, cluster_cols = F)
```

Clustear por pacientes - grupos similares de pacientes--

```{r}
pheatmap(genes, frontsize = 6, cluster_rows = F, cluster_cols = T)
```

Usualmente ordena ambos

```{r}
pheatmap(genes, frontsize = 6, cluster_rows = T, cluster_cols = T)
```

Ver patrones, pero 多que significan? Buen momento para agregar anotaciones a nuestro mapa

```{r}
pheatmap(genes, frontsize = 6, cluster_rows = T, cluster_cols = T, annotation_row = annotation_row)
```

agregar a la primera fila, ver que los genes se agrupan de acuerdo con los patrones a los que pertenecen

```{r}
pheatmap(genes, frontsize = 6, cluster_rows = T, cluster_cols = T, annotation_row = annotation_row, annotation_col = annotation_col)
```

Ahora se tiene informacion acerca del medicacmento y la condicion Grafico completo G1

```{r}
pheatmap(genes, frontsize = 6, cluster_rows = T, cluster_cols = T, annotation_row = annotation_row, annotation_col = annotation_col, treeheight_row = 0, treeheight_col = 0, main = "expresion genetica")
```

Grafico quitando clusters (ARBOLES DE AGRUPACION-DENDOGRAMAS) Tomar una peque単a muestra

```{r}
sub <- genes [c(1:5,55:60), c(1:5, 20:35, 55:60)]
```

Crear mapa con la muestra

```{r}
pheatmap(sub, frontsize = 6, cluster_rows = T, cluster_cols = T, annotation_row = annotation_row, annotation_col = annotation_col, treeheight_row = 0, treeheight_col = 0, main = "expresion genetica")
```

Con la muestra -- DESPLEGAR VALORES

```{r}
pheatmap(sub, frontsize = 6, cluster_rows = T, cluster_cols = T, annotation_row = annotation_row, annotation_col = annotation_col, treeheight_row = 0, treeheight_col = 0, main = "expresion genetica", fontsize = 8, annotation_legend = FALSE, display_numbers = TRUE, fontsize_number = 6)
```

Con color-- viridis, magma, plasma, cividis, inferno

```{r}
install.packages("viridis")

library(viridis)

pheatmap(sub, frontsize = 6, cluster_rows = T, cluster_cols = T, annotation_row = annotation_row, 
         annotation_col = annotation_col, treeheight_row = 0, treeheight_col = 0, 
         main = "expresion genetica", fontsize = 8, annotation_legend = FALSE, display_numbers = TRUE,
         fontsize_number = 6, col = viridis_pal(option = "viridis") (6))
```

Elementos adicionales

```{r}
dist(sub)
pheatmap(cor(sub))
trans <- t(sub)
pheatmap(cor(trans))
```
